# 一次性付款的融资租赁会计处理

提问人：bmjoy 时间：2017-11-27 10:50:06
A公司发生以下业务，请问这个业务是属于融资租赁吗？A公司的会计处理应该要怎么做？
A公司向B公司租入汽车一辆，租赁期为 5 年，租赁期间所有权归出租公司，但在租赁期满后，B公司无偿转让所有权给A公司。租赁期间车辆费用（包括年检、保险、维修、保养）及因使用车辆所发生的一切费用（包括所有违章处罚、事故赔偿等），全部由A公司自行承担。租金每辆车为人民币 60000 元含增值税（人民币大写： 陆万元整 ），于本合同签约时一次性付清。保证金：每辆车为人民币 5000 元含增值税（人民币大写：伍仟元整 ），于本合同签约时一次性付清；双方确认车辆转户完成当日，甲方将保证金归还给乙方。因甲方原因在租赁期满后无法过户的，甲方应将保证金退还给乙方。

回答人：chenyiwei
区分融资租赁和经营租赁的根本标准是租赁物所有权上的主要风险和报酬由谁享有和承担。从你说的情况看，该车辆所有权上的主要风险和报酬已经转移给A，因此属于融资租赁。A公司应按不含税租金金额确认固定资产；B公司应按不含税租金与车辆成本之间的差额确认为处置损益。

提问人：bmjoy 时间：2017-11-27 20:31:44
谢谢陈老师的回复。按照您的解析，这笔业务是不存在融资费用吗？

回答人：chenyiwei
因为一次性支付，对承租人而言不存在融资安排，所以没有融资费用。